【裁判字號】    95,非抗,43
【裁判日期】    950918
【裁判案由】    票款執行
【裁判全文】
臺灣高等法院民事裁定                  95年度非抗字第43號
抗  告  人  乙○○
上列抗告人與相對人甲○○間，因票款執行事件，對於中華民國
95年8月4日臺灣士林地方法院95年度抗字第74號裁定，提起抗告
，本院裁定如下：
    主  文
抗告駁回。
抗告程序費用由抗告人負擔。
    理  由
一、按：非訟事件對於抗告法院之裁定再為抗告，僅得以其適用
    法規顯有錯誤為理由，並經原法院之許可者為限；前項許可
    ，以原裁定所涉及之法律見解具有原則上重要性者為限；民
    事訴訟法第436條之3第3項、第4項及第436條之6之規定，於
    第3項之抗告準用之，非訟事件法第45條第3項、第4項、第5
    項分別定有明文。所謂適用法規顯有錯誤，係指原裁定就其
    取捨證據所確定之事實適用法規顯有錯誤而言，不包括認定
    事實不當之情形在內。又所謂有原則上之重要性，係指訴訟
    事件所涉及之法律見解意義重大，而有闡釋之必要而言。倘
    提起再抗告，未具體指出有如何適用法規顯有錯誤之情形，
    以及上開裁定所涉及之法律見解具有原則上重要性，其再為
    抗告顯非合法。
二、本件相對人甲○○執有抗告人簽發之本票，向原法院聲請本
    票裁定准予強制執行，民國95年 4月18日原法院以95年度票
    字第6652號為准許之裁定，抗告人提起抗告，95年7月5日原
    法院以95年度抗字第74號裁定駁回其抗告；抗告人以：相對
    人因涉有侵占、背信等罪嫌，經抗告人向臺灣士林地方法院
    檢察署提出告訴，以95年度偵字第2421號受理偵查中，抗告
    人並已依法對之提起確認本票債權不存在之訴等為由，聲明
    不服，再為抗告；對於原法院95年度抗字第74號之裁定，顯
    未具體指摘原法院駁回其抗告之裁定，適用法規顯有錯誤之
    情形，依首揭說明，其再為抗告不合法，原法院駁回其再為
    抗告，經核無違誤。
三、查：本票執票人，依票據法第 123條規定，聲請法院裁定許
    可對發票人強制執行，係屬非訟事件，此項聲請之裁定，及
    抗告法院之裁定，僅依非訟事件程序，以審查強制執行許可
    與否，並無確定實體上法律關係存否之效力，如發票人就票
    據債務之存否有爭執時，應由發票人提起確認之訴，以資解
    決。最高法院57年度臺抗字第76號著有判例，可資參照。本
    件抗告人之抗告意旨略以：相對人涉有偽造文書、背信、業
    務侵占等罪嫌，惡意或重大過失取得抗告人所簽發之本票等
    ，均係實體上法律關係存否效力有爭執，非非訟事件程序所
    得審究，依前揭最高法院判例意旨，應提起確認之訴以資解
    決；抗告人抗告意旨持以指摘原法院之裁定不當，求予廢棄
    ，為無理由，應予駁回。
據上論結，本件抗告為無理由，應予駁回。
中    華    民    國    95    年    9     月    18    日
                    民事第五庭
                        審判長法  官   林丁寶
                              法  官   高鳳仙
                              法  官   陳博享
正本係照原本作成。
不得抗告。
中    華    民    國    95    年    9     月    18    日
                              書記官   鄭靜如


司法院資訊處製作；財團法人民間司法改革基金會備份。
